【裁判字號】    92,交抗,423
【裁判日期】    920428
【裁判案由】    違反道路交通管理處罰條例
【裁判全文】
臺灣高等法院交通事件裁定                        九十二年度交抗字第四二三號
    抗  告  人
    即受處分人  甲○○
右抗告人因違反道路交通管理處罰條例案件，不服臺灣臺北地方法院九十一年度交聲
字第一七五一號，中華民國九十二年三月二十四日裁定，提起抗告，本院裁定如左：
    主  文
抗告駁回。
    理  由
一、按汽車駕駛人，駕駛汽車有違反本條例之行為，經交通勤務警察或依法令執行交
    通稽查任務人員制止時，不聽制止或拒絕停車接受稽查而逃逸者，除按各該條規
    定處罰外，處新台幣（下同）三千元以上六千元以下罰鍰，道路交通管理處罰條
    例第六十條第一項定有明文。而違反道路交通管理處罰條例第六十條第一項之規
    定者，除應依原條款處罰鍰外，並予記違規點數一點，道路交通管理處罰條例第
    六十三條第一項第一款亦定有明文。
二、本件抗告人即受處分人甲○○於民國九十一年六月二十三日凌晨二時二十八分，
    未攜帶行車執照及駕駛執照，騎乘已註銷牌照之ＤＭ─一六一號輕型機車，在臺
    北市○○街二四二巷逆向行駛，經舉發單位臺北市政府警察局信義分局福德街派
    出所巡邏員警張辰蔚示意停車接受稽查，拒絕停車接受稽查而逃逸，為員警張辰
    蔚攔停後帶回福德街派出所，製單舉發其「未帶駕照」、「未帶行照」、「騎乘
    已註銷車牌機車」、「逆向行駛」（受處分人未就以上違規行為陳述不服舉發或
    聲明異議）及「經警攔檢未停逃逸」等違規行為，並將「舉發違反道路交通管理
    事件通知單」（下稱通知單）交付受處分人（其中「經警攔檢未停逃逸」之通知
    單，受處分人拒絕簽名）。受處分人嗣於逾越應到案日期九十一年七月八日三十
    日以後之同年九月四日，始向原處分機關臺北市交通事件裁決所陳述不服舉發，
    經原處分機關請舉發單位調查結果，仍認定受處分人有拒絕停車接受稽查而逃逸
    之行為，原處分機關乃以受處分人拒絕停車接受稽查而逃逸，依據道路交通管理
    處罰條例第六十條第一項、第六十三條第一項第一款及違反道路交通管理事件統
    一裁罰基準表（以下簡稱基準表）之規定，於九十一年十一月二十七日裁處受處
    分人罰鍰六千元，並記違規點數一點。
三、抗告意旨略以：其雖有於上開時地未攜帶行車執照及駕駛執照，騎乘已註銷牌照
    之ＤＭ─一六一號輕型機車，在臺北市○○街二四二巷逆向行駛等行為，惟只被
    開了四張罰單，不知道另外有被開「拒絕接受稽查逃逸」之罰單云云。
四、經查：受處分人上開騎乘機車逆向行駛，經巡邏員警鳴笛及揮手示意停車接受稽
    查，仍加速逃逸，為警攔停，發覺未攜帶行車執照、駕駛執照，所騎乘機車之車
    牌又已遭註銷，而遭帶回福德街派出所接受稽查，為員警張辰蔚舉發「未帶駕照
    」、「未帶行照」、「騎乘已註銷車牌機車」、「逆向行駛」及「經警攔檢未停
    逃逸」等違規行為後，拒絕在遭舉發「經警攔檢未停逃逸」之違規通知單上簽名
    ，員警張辰蔚乃於該通知單上記載「拒簽」後，交付受處分人等情，業據證人張
    辰蔚到庭結證綦詳（見原審卷第二七至二八頁）。衡情證人張辰蔚乃執行職務之
    警察人員，其既然已開立「未帶駕照」、「未帶行照」、「騎乘已註銷車牌機車
    」、「逆向行駛」等四張違規通知單交付受處分人，應無甘冒公務員登載不實之
    刑責，另行製作「經警攔檢未停逃逸」之通知單，不交付受處分人收受，反而於
    「收受通知聯者簽章欄」不實登載「拒簽」，自行私藏該通知單之可能，所言應
    係真實無訛。受處分人憑空辯稱不知道另遭舉發「拒絕停車接受稽查逃逸」云云
    ，顯係卸責之詞，不足採信。至其於聲明異議時，請求其友人李振平、陳春榮作
    證，核已無必要。
五、原審因而認為受處分人確有「未帶駕照」、「未帶行照」、「騎乘已註銷車牌機
    車」、「逆向行駛」等違規行為，並於交通勤務警察制止時，拒絕停車接受稽查
    而逃逸，原處分機關依據道路交通管理處罰條例第六十條第一項、第六十三條第
    一項第一款及基準表之規定，裁處受處分人罰鍰六千元並計違規點數一點，核無
    違誤，而駁回受處分人之異議之聲明，經核並無不合。受處分人提起抗告，為無
    理由，應予駁回。
據上論結，應依道路交通案件處理辦法第二十六條、刑事訴訟法第四百十二條，裁定
如主文。
中      華      民      國    九十二    年      四      月    二十八    日
                              臺灣高等法院交通法庭
                                  審判長法  官  楊  照  男
                                        法  官  陳  炳  彰
                                        法  官  王  詠  寰
右正本證明與原本無異。
不得再抗告。
                                        書記官  駱  麗  君
中      華      民      國    九十二    年      四      月    二十八    日


司法院資訊處製作；財團法人民間司法改革基金會備份。
